臺灣桃園地方法院宣示判決筆錄        100年度審易字第934號
公  訴  人  臺灣桃園地方法院檢察署檢察官
被      告  陳志揚
指定辯護人  本院公設辯護人彭詩雯
上列被告犯竊盜案件（起訴案號：100 年度偵字第5557號），於
中華民國100 年8 月31日下午5 時，在本院第十四法庭宣示判決
，出席職員如下：
          法  官   鍾雅蘭
          書記官   石曉芸
法官起立朗讀判決主文、犯罪事實要旨、處罰條文、附記事項及
告以上訴限制、期間並提出上訴狀之法院，且諭知記載其內容：
一、主  文：
    陳志揚踰越安全設備竊盜，累犯，處有期徒刑捌月。
二、犯罪事實要旨：
    陳志揚(一)前於民國89年間因偽造文書案件，經臺灣高等法院
    以90年度上訴字第3412號判決判處有期徒刑5 月確定；(二)於
    89年間因詐欺案件，經本院以91年度易字第134 號判決判處
    有期徒刑4 月確定；(三)於90年間因強盜案件，經臺灣高等法
    院以91年度上訴字第1455號判決判處有期徒刑7 年6 月，上
    訴後，經最高法院以91年度台上字第6811號判決判處上訴駁
    回確定；(四)於90年間因竊盜案件，經本院以91年度易字第33
    號判決判處有期徒刑6 月確定；上開(一)(二)(四)各罪刑，嗣經本
    院以96年度聲減字第4820號裁定各減刑二分之一，並與上開
    不得減刑(三)之罪刑合併定應執行刑為有期徒刑8 年1 月確定
    ，於98年11月10日縮刑期滿執行完畢（於本案構成累犯）。
    詎其仍不知悔改，意圖為自己不法所有，於99年11月30日晚
    間8 時22分許，至煇騰浪板有限公司位於桃園縣龍潭鄉九座
    寮56之2 號工廠，從工廠的窗戶爬入該工廠後，徒手竊取工
    廠內之C 型鋼1500公斤捲揚機1 組及電焊線3 組，並將該等
    物品搬運至楊傑名所有停在工廠內之車號3489-NM 號自用小
    貨車上。惟搬運之際即為保全人員徐聖峰發覺，陳志揚遂向
    徐聖峰詐稱自己係工廠員工，要求徐聖峰至門外等候，徐聖
    峰在門外等候警方到場時，陳志揚即以原放在前述自小貨車
    內之鑰匙發動該車，徐聖峰聞聲上前拍打車窗阻止，惟陳志
    揚仍逕自駕駛該車載運前述物品離去。嗣警方據報到場處理
    ，始悉上情。
三、處罰條文：
    修正前刑法第321 條第1 項第2 款、刑法第2 條第1 項前段
    、第47條第1 項。
四、附記事項：
    被告於犯罪後，刑法第321 條第1 項業於100 年1 月26日修
    正公布，於100 年1 月28日生效施行。按行為後法律有變更
    者，適用行為時之法律，但行為後之法律有利於行為人者，
    適用最有利於行為人之法律，刑法第2 條第1 項訂有明文。
    修正前之刑法第321 條第1 項原規定：「犯竊盜罪而有左列
    情形之一者，處六月以上、五年以下有期徒刑：一、於夜間
    侵入住宅或有人居住之建築物、船艦或隱匿其內而犯之者。
    二、毀越門扇、牆垣或其他安全設備而犯之者。三、攜帶兇
    器而犯之者。四、結夥三人以上而犯之者。五、乘火災、水
    災或其他災害之際而犯之者。六、在車站或埠頭而犯之者。
    」；而修正後刑法第321 條第1 項則規定：「犯竊盜罪而有
    下列情形之一者，處六月以上、五年以下有期徒刑，得併科
    新臺幣十萬元以下罰金：一、侵入住宅或有人居住之建築物
    、船艦或隱匿其內而犯之者。二、毀越門扇、牆垣或其他安
    全設備而犯之者。三、攜帶兇器而犯之者。四、結夥三人以
    上而犯之者。五、乘火災、水災或其他災害之際而犯之者。
    六、在車站、埠頭、航空站或其他供水、陸、空公眾運輸之
    舟、車、航空機內而犯之者。」，比較修正前後關於刑法第
    321 條第1 項之規定，修正後之刑法第321 條第1 項於第1
    款刪除「於夜間」之文字；於第6 款增加「在航空站或其他
    供水、陸、空公眾運輸之舟、車、航空機內」之文字，擴大
    加重竊盜罪之適用範圍，使部分修正前原應適用普通竊盜罪
    論罪科刑之情形，於修正後改論以加重竊盜罪論罪科刑，並
    增加得併科罰金新臺幣10萬元之規定，解釋上自應以修正前
    之規定對被告較有利，而依刑法第2 條第1 項前段規定，適
    用行為時之法律即修正前刑法第321 條第1 項規定。
五、協商判決除有刑事訴訟法第455 條之4 第1 項第1 款於本訊
    問程序終結前，被告撤銷協商合意或檢察官撤回協商聲請者
    ；第2 款被告協商之意思非出於自由意志者；第4 款被告所
    犯之罪非第455 條之2 第1 項所定得以協商判決者；第6 款
    被告有其他較重之裁判上一罪之犯罪事實者；第7 款法院認
    應諭知免刑或免訴、不受理者情形之一，及違反同條第2 項
    「法院應於協商合意範圍內為判決；法院為協商判決所科之
    刑，以宣告緩刑或2 年以下有期徒刑、拘役或罰金為限」之
    規定者外，不得上訴。
六、如有前述例外得上訴之情形，又不服本件判決，得自收受判
    決送達後10日內，向本院提出上訴書狀，上訴於第二審法院
    。
中    華    民    國   100    年    8     月    31    日
                        刑事庭  法  官  鍾雅蘭
                                書記官  石曉芸
以上正本證明與原本無異。
                                書記官  石曉芸
中    華    民    國   100    年    8     月    31    日
附錄本案論罪科刑法條：
修正前中華民國刑法第321條
（加重竊盜罪）
犯竊盜罪而有左列情形之一者，處6 月以上、5 年以下有期徒刑
：
一、於夜間侵入住宅或有人居住之建築物、船艦或隱匿其內而犯
    之者。
二、毀越門扇、牆垣或其他安全設備而犯之者。
三、攜帶兇器而犯之者。
四、結夥三人以上而犯之者。
五、乘火災、水災或其他災害之際而犯之者。
六、在車站或埠頭而犯之者。
前項之未遂犯罰之。